臺灣高等法院高雄分院刑事判決　　　　 96年度上易字第242號
上　訴　人
即　被　告　乙○○
選任辯護人　樓嘉君　法律扶助律師
上列上訴人因竊盜案件，不服臺灣屏東地方法院95年度易字第82
3號中華民國96年1月23日第一審判決（起訴案號：臺灣屏東地方
法院檢察署95年度偵字第6706號），提起上訴，本院判決如下：
    主  文
原判決撤銷。
乙○○共同攜帶兇器竊盜，累犯，處有期徒刑捌月。扣案如附表
所示之物，均沒收。
    事  實
一、乙○○前於民國83年間因違反懲治盜匪條例罪案件，經臺灣
    屏東地方法院判處有期徒刑7 年2 月確定，於85年7 月12日
    入監執行，於88年11月5 日因縮短刑期假釋出監，又經撤銷
    假釋，於90年11月29日入監執行殘刑有期徒刑3 年6 月22日
    ，於94年6 月19日因縮短刑期執行完畢。詎仍不知悔改，與
    林敬員（本院96年度上易字第374 號審理中）共同基於意圖
    為自己不法所有之犯意聯絡，於95年9 月26日14時30分許至
    15時19分許期間，在位於屏東縣屏東市○○路60號之財團法
    人屏東基督教醫院內，推由林敬員持其所有客觀上足供兇器
    使用如附表編號1-5 所示之物為工具，接續竊取該醫院1 樓
    至3 樓廁所內之高壓沖水馬桶開關器大小組各3 組，乙○○
    則趁其在該醫院就診前、後之空檔時間在廁所附近把風，林
    敬員竊取得手後，則將上開開關器置入其所有如附表編號6
    所示灰色手提袋內欲走出醫院之際，因該醫院清潔工甲○○
    先前在3 樓污物間、女廁所即發覺乙○○、林敬員行跡可疑
    ，且發覺林敬員手提物品，遂通知駐院警衛曾錦信，曾錦信
    即於林敬員欲離開醫院時詢問林敬員，並發覺林敬員之上開
    手提袋內有上開開關器後報警處理，林敬員則因已遭人發覺
    而將上開手提袋置於醫院內未帶走，而遭扣押如附表所示，
    警方人員則先查獲林敬員，之後並循線查獲上情。
二、案經屏東縣警察局屏東分局報告臺灣屏東地方法院檢察署檢
    察官偵查起訴。
    理  由
一、證據能力：
(一)、證人林敬員、曾錦信等人警詢陳述，其性質雖屬傳聞證據，
    惟上開警詢筆錄內容，業經本院審理時予以提示並告以要旨
    ，且經檢察官及被告表示意見，當事人、辯護人已知上述筆
    錄乃傳聞證據，且均未於言詞辯論終結前對該等筆錄內容異
    議，且本院審酌上開筆錄作成時，較無人情施壓或干擾，亦
    無不當取供之情形，認為以之作為本案之證據亦屬適當，依
    刑事訴訟法第159條之5第1項規定，自得為證據。
(二)、證人曾錦信於偵查中經具結之陳述，並未曾提及檢察官在偵
    查時有不法取供之情形，且亦無證據足以證明證人上開陳述
    有顯不可信之情況，被告於本院復未再聲請詰問該證人，足
    可認定業已保障被告詰問權，依刑事訴訟法第159 條之1 第
    2 項規定，自得為證據。
(三)、卷附之扣押物品目錄表、贓物認領保管單、現場及贓物照片
    、財團法人屏東基督教醫院96年5 月2 日函、96年5 月11日
    函，固均屬書面之傳聞證據，然檢察官、被告、辯護人已於
    本院審理調查上開證據時，就此證據能力均表示無意見，且
    本院認為以之作為本件論証之證據，均與待證事實具有關聯
    性，作為本案之證據亦屬適當，依刑事訴訟法第159 條之5
    第1 項規定，自得為證據。
二、訊據上訴人即被告乙○○固供承其於上開案發當日，有與林
    敬員一同前往上開醫院，前往醫院途中曾答應幫林敬員行竊
    時把風等情，然否認上開共同竊盜犯行，辯稱：伊到醫院後
    即去就診，伊看診結束後出來在三樓廁所出來轉角處找到林
    敬員，他已經手提袋子叫伊去停機車處等他，伊在醫院看病
    並無時間幫林敬員於行竊時把風云云。然查：
(一)、被告於警詢、原審均供認其於林敬員在醫院廁所行竊時，其
    在外把風等情不諱（見偵卷第4 頁，原審卷第13頁反面），
    又證人即另案被告林敬員於警詢亦供述其有與另一名男子在
    上開醫院行竊高壓沖水器等情（見本院卷第60頁所附警詢筆
    錄影本），雖林敬員當時指稱該名男子「阿國」云云，但觀
    諸被告歷次供述均坦認係伊與林敬員一同前往上開醫院之事
    實，則林敬員所指「阿國」者，應係被告無誤，僅係林敬員
    警詢時有意迴護被告，而未吐露被告真名。
(二)、證人甲○○於案發當日下午約3 時許，在上開醫院3 樓污物
    間（男廁隔壁），看到有一個男的（即林敬員）在男廁大門
    ，另一個男的當時在污物間內（當庭指認即被告），…，那
    二個男生往三樓其他地方走，證人後來在3 樓女廁所看到原
    來在男廁大門口的那個男人（林敬員）蹲在女廁所洗手台的
    下方，…，林敬員說男廁那邊有人在上，…證人就去5 樓上
    廁所，上完廁所沒多久證人在3 樓電梯前遇到原來那二個男
    人，其中壹個男人（即林敬員）提著東西，那二人要往安全
    梯走下去，證人去廁所看壓水器被拔走，證人就追下去1 樓
    跟警衛說，…警衛就去追後來有追到那個男人就是蹲在洗手
    台的那個男的（林敬員）等情，業據證人甲○○於本院證述
    明確（見本院卷第119-121 頁），核與證人曾錦信於警詢、
    偵查所證述情節大致相符，則被告所辯「伊看診結束後出來
    在三樓廁所出來轉角處找到林敬員」云云（見本院卷第50頁
    ），顯與事實未合，應以證人甲○○所述情節可採。
(三)、被告係當日14：23掛號門診，14：52看診，15：19批價領藥
    等情，有財團法人屏東基督教醫院96年5 月11日函在卷足佐
    （見本院卷第108 頁），又另案共同被告林敬員在醫院外遭
    證人曾錦信發覺時，業已竊得該醫院1 樓至3 樓廁所內之高
    壓沖水馬桶開關器大小組各3 組（約值新台幣14580 元），
    此有扣押物品目錄表、贓物認領保管單、現場及贓物照片、
    財團法人屏東基督教醫院96年5 月2 日函附卷為證（見本院
    卷第47、65 -74頁），復對照證人甲○○、曾錦信所述發覺
    被告、林敬員行跡可疑時間，足認另案被告林敬員係於當日
    14時30分許（即被告掛號後）至15時19分許（即被告就診結
    束後之批價領藥前）期間，在上開醫院內之廁所行竊上述高
    壓沖水馬桶開關器大小組各3 組，被告則趁其在該醫院就診
    前、後之空檔時間，負責在廁所附近把風等事實，被告所辯
    「伊在醫院看病並無時間幫林敬員於行竊時把風」云云（見
    本院卷第51頁），並不可採。
(四)、另案被告林敬員因已遭人發覺而將上開手提袋置於醫院內未
    帶走，而遭扣押如附表所示之物等情，亦據證人曾錦信證述
    如前，並有如附表所示之物品扣案足憑。參以扣案如附表所
    示工具種類、數量均多，被告又係當日與林敬員一同前往上
    開醫院，林敬員且事先告知被告「其要去醫院拔些東西」（
    見本院卷第50頁）之竊盜意圖，足認被告對於林敬員所攜帶
    扣案工具內容應已知悉。至於被告於案發翌日雖確因腫瘤而
    有住院之情（見本院卷第132 頁之上開醫院診斷證明書影本
    ），但此並無從排除被告於上開時、地，有於林敬員行竊時
    把風之事實。
(五)、綜上所述，被告所辯上情，均屬卸責之詞。本件事證明確，
    被告上開共同攜帶凶器竊盜犯行，堪以認定。至於被告辯護
    人聲請再傳訊證人林敬員，欲證明「被告並未把風，亦不知
    林敬員有攜帶凶器」等情，然此部分待證事實業已明確，如
    前所述，依據刑事訴訟法第163 條之2 第2 項第3 款規定，
    本院認為此調查證據之聲請為不必要，附此敘明。
三、查被告乙○○與另案被告林敬員共同以如附表編號1 至5 所
    示之物品行竊，上開物品均係質地堅硬之金屬製品，於客觀
    上均具有危險性，足對人之生命、身體構成威脅，堪認均可
    供兇器使用，核被告所為，係犯刑法第321 條第1 項第3 款
    之攜帶兇器竊盜罪。被告乙○○與另案被告林敬員共同先後
    竊取上開醫院1 至3 樓沖水馬桶開關器所為，係於密切接近
    之時間及地點，乃基於同一竊盜犯意下之接續行為，僅侵害
    一個法益，只論以一罪。被告乙○○與另案被告林敬員就上
    開犯行，有犯意聯絡及行為分擔，應論以共同正犯。又查被
    告前有如事實欄所示之科刑及執行情形，有臺灣高等法院被
    告前案紀錄表附卷足憑，其於刑之執行完畢後五年內，故意
    再犯本件有期徒刑之罪，為累犯，應依法加重其刑。
四、原審因予論罪科刑，固非無見，惟查扣案之黑色衣服1 件，
    客觀情狀上難認與本件竊盜有何關聯性，原判決未敘明此物
    如何係屬供被告竊盜所用之物，則逕予宣告沒收，自有未洽
    。被告上訴意旨雖執前詞否認犯行，固無理由，惟原判決既
    有上述可議，自應由本院將原判決撤銷改判。爰審酌被告犯
    罪動機、目的，為圖一己私利，犯罪手段、情節損及上開醫
    院內民眾使用廁所之便利性，犯罪所得財物價值及所造成被
    害人損害之程度，被告於上訴後翻異前供之態度，並念其現
    罹患腫瘤重症（參上述醫院96年5 月11日函）等一切情狀，
    量處如主文所示之刑。末查扣案附表所示之物，均為共同被
    告林敬員所有且供被告二人共同行竊所用之物，業據被告及
    林敬員供明在卷，應依刑法第38條第1 項第2 款予以宣告沒
    收。至於扣案之黑色衣服1 件，客觀情狀上難認與本件竊盜
    有何關聯性，自不予宣告沒收，附此敘明。
據上論斷，應依刑事訴訟法第369條第1項前段、第364條、第299
條第1 項前段，刑法第28條、第321 條第1 項第3 款、第47條第
1 項、第38條第1 項第2 款，判決如主文。
本案經檢察官張其主到庭執行職務。
中　　華　　民　　國　　96　　年　　6 　　月　　 5　　日
                  刑事第一庭    審判長法  官  郭雅美
                                      法  官  莊崑山
                                      法  官  張意聰
以上正本證明與原本無異。
本判決不得上訴。
中　　華　　民　　國　　96　　年　　6 　　月　　 5　　日
　　　　　　　　　　　　　　　　　　　書記官  呂素珍
附表：
┌──┬──────┬──┐
│編號│扣案物品名稱│數量│
├──┼──────┼──┤
│ 1  │活動扳手    │2支 │
├──┼──────┼──┤
│ 2  │固定扳手    │1支 │
├──┼──────┼──┤
│ 3  │鏍絲起子    │2支 │
├──┼──────┼──┤
│ 4  │六角扳手    │7支 │
├──┼──────┼──┤
│ 5  │尖嘴鉗子    │1支 │
├──┼──────┼──┤
│ 6  │灰色購物袋  │1只 │
└──┴──────┴──┘
附錄論罪科刑法條：
中華民國刑法第321條第1項第3款
犯竊盜罪而有左列情形之一者，處 6 月以上、 5 年以下有期徒
刑：
  三  攜帶兇器而犯之者。
